【裁判字號】    93,重訴,11
【裁判日期】    950303
【裁判案由】    違反毒品危害防制條例等
【裁判全文】
臺灣雲林地方法院刑事判決              93年度重訴字第11號
公  訴  人  臺灣雲林地方法院檢察署檢察官
被      告  丙○○
                    國民
選任辯護人  李建忠律師
被      告  甲○○
                    國民
選任辯護人  施登煌律師
上列被告等因毒品危害防制條例等案件，經檢察官提起公訴（91
年度偵字第4016號），本院判決如下：
    主  文
丙○○共同販賣第一級毒品，處有期徒刑拾貳年。扣案之第一級
毒品海洛因（磚）柒拾貳塊（計淨重貳萬陸仟貳佰拾陸點捌公
克）沒收銷燬之，扣案之樹頭壹顆、電鋸壹支、行動電話貳支（
廠牌MOTOROLA、門號0000000000、廠牌PHILIPS 、門號00000000
00）、「運用費用明細」紙條壹紙、及包裝上開第一級毒品海洛
因外包裝柒拾貳袋（包裝計重貳仟伍佰壹拾貳點捌公克）均沒
收之。
甲○○無罪。
    事實及理由
甲、有罪部分：
一、犯罪事實：
    丙○○與姓名年籍不詳綽號「阿明」之成年男子，明知海洛
    因為中央主管機關公告管制之第一級毒品（以下簡稱海洛因
    ），亦係行政院依懲治走私條例第2 條第4 項所公告「管制
    物品項目及其數額」甲項第4 款之管制進出口物品，非經許
    可，不得持有、運輸或販賣，其因在外積欠債務，為圖厚利
    ，清償欠款，與綽號「阿明」之不詳姓名年籍之成年男子（
    以下簡稱綽號「阿明」男子），於民國91年02、03月間，在
    高雄市○○路與中山路口之某庭園咖啡餐廳內，謀議共同出
    資，販入、運輸及私運管制物品海洛因進口販賣圖利，其2
    人即本共同販入海洛因再行賣出營利之意圖，並基於犯意聯
    絡，商議由丙○○出資新臺幣7 百餘萬元，綽號「阿明」男
    子出資新臺幣1000餘萬元購買海洛因，推由丙○○尋找自國
    外販入私運海洛因進口管道。緣江仁宏（另案經臺灣高等法
    院臺南分院於95年02月07日以94年度上重更（三）字第495
    號刑事判決判處有期徒刑12年），於91年3 、4 月間，在柬
    埔寨金邊市臺商陳澤所經營皇賓飯店服務，供陳澤差遣辦事
    ，並往來於臺灣與柬埔寨間。於91年5 、6 月間，丙○○透
    過不知情之蔡仁智（丙○○堂弟）認識江仁宏，丙○○即於
    臺中市○○路附近蔡仁智之工廠，向江仁宏表示欲自國外販
    入海洛因私運進口，詢其有無管道。江仁宏明知陳澤於柬埔
    寨可介紹毒販販賣毒品，其基於幫助丙○○販賣毒品海洛因
    之犯意，答應帶同丙○○前往柬埔寨金邊市與陳澤會面，洽
    談購買毒品海洛因事宜。91年07月06日，江仁宏、丙○○搭
    機前往柬埔寨金邊市，在陳澤經營皇賓飯店，陳澤與江仁宏
    、丙○○商談後，陳澤亦基於幫助販賣毒品海洛因之犯意，
    告知丙○○可至寮國永珍市，找乙○○（另案經臺灣高等法
    院臺南分院以上開刑事判決判處無期徒刑）購買毒品海洛因
    ，並要江仁宏帶丙○○搭機前往，由江仁宏引介丙○○與乙○○認識。91年07月09日，江仁宏帶丙○○搭機自柬埔寨金
    邊市，飛往寮國永珍市，乙○○出面接待丙○○與江仁宏。
    同日，在寮國永珍市乙○○住處，丙○○告知來意，乙○○
    表示有海洛因可供販賣，並可安排將毒品裝置於樹頭內走私
    回臺，但沒有現貨，須聯絡準備。丙○○即支付美金3 萬元
    旅行支票及美金現金3 萬元，共6 萬元美金予乙○○，充作
    購買海洛因定金。數日後，丙○○與江仁宏返回柬埔寨金邊
    市皇賓飯店，席間，陳澤依乙○○要求，轉告丙○○再支付
    34萬元美金，湊成40萬元美金，作為購買海洛因價款。由於
    乙○○未告知真實姓名（當時僅知綽號「海仔」）及提供戶
    頭，經陳澤指示知情之江仁宏，由江仁宏提供其設於金邊市
    第一商業銀行金邊分行帳號0000000000帳戶，供丙○○匯入
    ，再提出或轉匯給乙○○。議定後，江仁宏、丙○○於91
    年07月13日返國。
二、丙○○回臺後，為支付購買海洛因之價金，將乙○○要求支
    付34萬元美金作為購毒價款一事告知綽號「阿明」男子，於
    91年07月18日前某日，綽號「阿明」男子在高雄市上開庭園
    咖啡餐廳內，交付丙○○1000餘萬元新臺幣，供丙○○兌換
    美金支付購毒價款34萬元美金。91年07月18日，丙○○囑不
    知情之許宗男，攜帶上開綽號「阿明」男子交付丙○○之新
    臺幣現金，至臺中市找江仁宏，江仁宏帶不知情蔡仁智、許
    宗男共3 人，同至臺中市○○路第一商業銀行中港分行，準
    備將許宗男攜帶新臺幣兌換成美金30萬元，以匯款至江仁宏
    之上開帳戶。不知情銀行承辦人員起疑，江仁宏心虛不敢單
    獨以自己名義，匯出上述鉅資，邀同不知情許宗男、蔡仁智
    ，分別以個人名義填具「外匯收支或交易申報書」，每人匯
    款美金10萬元，共匯款30萬元美金至江仁宏上述帳戶。91年
    07月21日，江仁宏、丙○○第2 次共同前往柬埔寨金邊市，
    陳澤提出乙○○設於「寮國商業銀行」帳戶，要求江仁宏與
    不知情之陳克捷等人，至金邊市第一商業銀行金邊分行，將
    已匯入江仁宏上開帳戶之購毒款項30萬元美金，轉匯至乙○○之上開帳戶。91年07月22日，江仁宏又帶丙○○搭機，轉
    往寮國永珍市找乙○○，丙○○另攜美金4 萬元給乙○○，
    連同上開匯款30萬元，給付購買海洛因款項共40萬元美金給
    乙○○。乙○○與丙○○即約定，乙○○販賣海洛因磚，每
    對（2 塊）賣價8 千5 百元美金，運輸走私海洛因回臺運費
    代價，為每對海洛因磚新臺幣12萬元，至於毒品海洛因磚數
    量，則另視丙○○匯款多寡決定，丙○○當場應允，並給予
    乙○○海洛因運抵臺灣地址：雲林縣麥寮鄉三盛村36號，即
    丙○○岳父許連呼經營之「順武堂國術館」地址。91年08月
    01日，江仁宏與丙○○搭機返國。在接機返家途中，丙○○
    囑託前來接機之許宗男，另行交付10萬元美金予江仁宏，並
    要求江仁宏攜帶上述款項交付陳澤，將購買海洛因價金，再
    增至50萬元美金。91年08月02日，許宗男攜帶丙○○交付之
    新臺幣現金，至華僑銀行麥寮分行，兌換10萬元美金，連同
    機票費用，持至臺中市交予江仁宏。江仁宏於91年08月04日
    ，搭機前往柬埔寨金邊市皇賓飯店，將該10萬元美金，交給
    知情陳澤，陳澤即通知乙○○，於91年08月05日，乙○○前
    來取款後，乙○○經江仁宏與陳澤之幫助，即與丙○○、綽
    號「阿明」男子基於共同運送、走私毒品之犯意聯絡，著手
    下列「運輸海洛因」及「私運管制物品海洛因」進口回臺之
    行為。
三、91年08月10日，乙○○前往寮國永珍市甲○○經營之「中寮
    有限公司」樹頭工廠，以新臺幣3,500 元之代價，向不知情
    之甲○○選購原為丁○○（亦不知情）訂購之樹頭1 顆。數
    日後，乙○○指示不知情之寮國籍人士「文宋」，至甲○○
    工廠，將上開樹頭運出工廠至不詳地點，乙○○即在該樹頭
    接近底座部位，切割1 方形凹洞，將毒品海洛因磚36對（共
    72塊）填塞入該凹洞，再將切割下來的樹頭外層填補掩蓋，
    恢復樹頭外觀。91年08月底、9 月初，乙○○又指示「文宋
    」將內藏海洛因磚之上開樹頭運回甲○○工廠，乙○○以新
    臺幣6,500 元之運費，委託甲○○將該樹頭運回臺灣。適丁○○向甲○○訂購之樹頭準備裝櫃運回臺灣，於91年09月初
    ，甲○○命不知情之員工，將上開藏有海洛因之樹頭，與丁○○購買之樹頭，裝填於同批貨櫃中，委託不知情之貨車駕
    駛人員，將該裝有海洛因之樹頭，運輸至泰國曼谷市，再透
    過不知情搬運工、陽明海運公司船務人員等人，預計於同年
    09 月14 日，將該藏有海洛因之樹頭貨櫃裝船後，運回臺灣
    。
四、91年09月11日，江仁宏再度前往柬埔寨金邊市皇賓飯店與陳
    澤會面。91年09月13日，乙○○至皇賓飯店，為向丙○○交
    代毒品海洛因磚數量、價金、及走私該等海洛因之代價費用
    ，乙○○即於紙張上書寫「貨款＝306000」（即36對海洛因
    之價金為美金306,000 元）、「稅金＝131000」（即走私費
    用為美金131,000 元）、「匯損＝1000」（即美金匯兌之損
    失為1,000 元美金）、「預支＝1000」（即江仁宏與丙○○
    至乙○○家打麻將輸錢，向乙○○所借美金1,000 元）等走
    私毒品之數量與價額明細（即實際海洛因交易價額為美金43
    7,000 元，匯兌損失及打麻將借款均非乙○○等人販賣海洛
    因所得），並於其下方草簽其姓，將該紙張（以下稱「運用
    費用明細」交給江仁宏，要江仁宏攜回臺灣轉交給丙○○，
    並轉告丙○○隨時準備收受上開海洛因磚。江仁宏於91年09
    月19日返國，將上述紙張交予丙○○，並告知丙○○隨時準
    備接貨。上開海洛因經由不知情之陽明海運船運人員之運送
    ，於同年09月22日運抵臺中港區進入臺灣領土，丙○○、乙○○私運管制物品毒品海洛因進口得逞。91年09月23日，甲○○委託不知情之凱悅通運報關股份有限公司（以下簡稱凱
    悅通運報關公司）員工報關。同日，丙○○久候毒品海洛因
    不至，心裡焦急，打電話向江仁宏抱怨，並要江仁宏詢問陳
    澤，以確定毒品海洛因交付時間，江仁宏即與陳澤取得聯繫
    。同日晚上10點56分，陳澤打電話給江仁宏，要江仁宏轉告
    丙○○準備於2 日後即09月25日，接收上述毒品海洛因，江
    仁宏即於電話中轉告丙○○。91年09月25日上午08時許，不
    知情之凱悅通運報關公司人員至臺中港區拖櫃提貨，並受甲○○之命，於同日上午10時許，將藏有上開海洛因磚之樹頭
    貨櫃，內亦有丁○○訂購之樹頭，運抵位於苗栗縣三義鄉○○村○○路43號不知情之丁○○所經營之「大森桌批發行」
    貯材場交付。同日上午11時許交貨完畢後，在場督工之甲○○打電話詢問乙○○其所購買之樹頭應運往何處交給何人，
    乙○○即要求甲○○將該樹頭運至雲林縣麥寮鄉三盛村36
    號丙○○岳父許連呼經營「順武堂國術館」，交予丙○○，
    甲○○即委託丁○○僱用司機轉運至上址交貨。
五、91年09月25日下午03時許，丁○○委託不知情之貨車司機羅
    標，駕駛大貨車運載該藏有海洛因之樹頭，南下送往雲林縣
    麥寮鄉三盛村36號，準備交給丙○○。同日晚上06時54分許
    ，丙○○久候海洛因不至，與江仁宏聯繫，要江仁宏詢問乙○○，江仁宏隨即與乙○○電話聯絡，乙○○告知江仁宏司
    機羅標之行動電話號碼，要江仁宏轉告丙○○，由丙○○與
    司機羅標聯繫。同晚07點多，羅標對雲林縣境道路不熟，丙○○與羅標2 人電話聯繫，相約於麥寮鄉○○村○○○○道
    路旁碰面，丙○○到場後，取得上述毒品海洛因磚之支配管
    領，並即引導羅標運輸該藏有毒品海洛因之樹頭至三盛村36
    號地址，順利將該樹頭卸下，販入上開海洛因得逞。乙○○
    復與丙○○電話聯繫，詢丙○○能否取出海洛因，丙○○表
    示其看不懂，並要乙○○南下處理。此時法務部調查局所屬
    承辦調查員見時機成熟，隨即進入屋內逮捕丙○○，並扣得
    丙○○所有之上開樹頭1 顆、丙○○所有準備供切割樹頭取
    出海洛因之電鋸1 支，復自該樹頭掩蓋之凹洞內，扣得毒品
    海洛因磚36對（72塊，淨重26,246公克，扣除法務部函准調
    查局供醫藥或研究用10公克，剩餘26,236.8公克，海洛因包
    裝袋共72袋，計重2,512.38公克），並自丙○○處，扣得上
    開海洛因交易之「運用費用明細」紙條1 紙，供丙○○聯繫
    買賣、運輸、走私海洛因所用之行動電話2 支（廠牌
    MOTOROLA 、 門號0000000000；廠牌PHILIPS 、門號
    0000000000）等物。
貳、認定犯罪事實所憑之證據及理由：
一、證據能力部分：
    被告丙○○及其選任辯護人李建忠律師對於本案書面供述證
    據之證據能力，於審判程序同意作為證據，本院審酌該等書
    面作成時之情況，認為適當，依刑事訴訟法第159 條之5 第
    1 項之規定，認均有證據能力。
二、證明力部分：
(一)、另案被告江仁宏91年09月26日在調查站之供述筆錄（見91年
    度偵字第4016號卷一第62頁至第65頁）。證明：
１、江仁宏於90年間因至柬埔寨居留1 年，而認識陳澤，91年03
    、04月間，應陳澤之邀至柬埔寨陳澤所經營皇賓飯店服務。
２、江仁宏與被告丙○○於91年05月間經丙○○堂弟蔡仁智介紹
    而認識，於同年07月間帶領丙○○、蔡某岳父許連呼等4 、
    5 人一起至柬埔寨，介紹陳澤與丙○○認識。返國3 、4 日
    後，丙○○再度與江仁宏同赴柬埔寨，陳澤曾告知江仁宏與
    丙○○會面是商談與毒品有關之事，江仁宏之角色是接受陳
    澤、丙○○等人指示，傳遞訊息，及轉交金錢、文件。
３、91年09月初，江仁宏至柬埔寨，乙○○委託江仁宏轉交「運
    用費用明細」紙條予丙○○，江仁宏知該紙條與海洛因買賣
    有關，嗣後丙○○曾打電話追問其貨物狀況，江仁宏代其向
    陳澤詢問，陳澤及丙○○多次透過江仁宏居中聯繫，乙○○
    亦於91年05月25日打電話給江仁宏，請其轉告丙○○當天中
    午將出貨。同日下午06時54分許，丙○○因等候毒品未至，
    聯洛江仁宏，江仁宏代其與乙○○聯絡後，轉知貨車司機羅
    標之電話號碼，請丙○○自行與貨車司機羅標聯絡。江仁宏
    以門號0000000000號行動電話、乙○○以門號0000000000號
    行動電話、丙○○以門號0000000000、0000000000號行動電
    話互相聯繫購運海洛因事宜。
(二)、另案被告江仁宏91年09月26日在調查站供述錄音帶內容譯文
    （見本院92重訴3 號審判卷三第63頁至第110頁）。證明：
    江仁宏自白其透過丙○○之堂弟介紹認識丙○○，居間牽線
    丙○○與其老闆陳澤認識之過程，及為丙○○、乙○○、陳
    澤居間傳話、傳遞紙條等事實。
(三)、另案被告江仁宏91年10月28日在調查站之供述筆錄（見91年
    度偵字第4016號卷一第207 頁至第210 頁）。證明：
１、江仁宏於91年07月06日帶同丙○○、許連呼、許宗男等人至
    柬埔寨，並介紹陳澤與丙○○認識，同年07月10日經陳澤指
    示，江仁宏陪同丙○○至寮國與乙○○見面，同年07月12日
    返回柬埔寨，同日下午3 時許，陳澤在皇賓酒店告知丙○○
    需交付34萬元美金，湊成40萬元美金，並指示匯入江仁宏設
    於金邊市第一商業銀行金邊分行帳號0000000000號帳戶。
２、江仁宏與丙○○返臺後，蔡仁智、許宗男及江仁宏3 人於同
    年07月18日前往第一商業銀行台中市○○路分行，將美金30
    萬元分別以蔡仁智、許宗男及江仁宏名義，每人各匯10萬元
    美金入江仁宏設於上開第一銀行金邊分行之帳戶內，丙○○
    與江仁宏再度於同年07月21日同往柬埔寨，次日上午10時許
    ，陳澤指示陳克捷陪同江仁宏前往第一商業銀行金邊分行，
    以轉帳匯款方式，將上述30萬元美金匯予乙○○設於「寮國
    商業銀行」帳戶，完成後，江仁宏並將匯款水單交丙○○收
    執，同年07月22日，江仁宏陪同丙○○赴寮國乙○○住所，
    丙○○即將上述匯款水單交予乙○○。
３、江仁宏第2 次陪同丙○○赴柬埔寨之機票、旅費，及前後2
    次陪同丙○○至寮國機票、旅費皆由丙○○支付。
４、江仁宏、丙○○於同年08月01日自柬埔寨返臺後，丙○○指
    示江仁宏攜美金10萬元前往柬埔寨予陳澤，91年08月02日下
    午02時許，丙○○託許宗男於台中市○○○○道交付江仁宏
    美金10萬元，江仁宏則於同年08月04日搭機前往柬埔寨，在
    皇賓飯店內將10萬元美金交給陳澤，次日乙○○前去皇賓酒
    店收取上開10萬元美金。
(四)、另案被告江仁宏91年09月26日、同年10月28日在檢察官面前
    之供述筆錄（見91年度偵字第4016號卷一第107 頁至第108
    頁、同卷第227 頁至第228 頁）。證明：
    江仁宏與丙○○、許連呼等人一起至柬埔寨，並介紹丙○○
    與陳澤相識，聽命於陳澤行事，幫忙傳遞資料或消息給丙○○，另依丙○○指示攜10萬元美金至柬埔寨轉交陳澤後交予
    乙○○，於91年07月間由許宗男交付新臺幣予江仁宏兌換為
    美金30萬元，幫丙○○匯款至江仁宏設於柬埔寨之帳戶，是
    丙○○出資向乙○○購買海洛因運回臺灣，是乙○○賣海洛
    因給丙○○，運送過程江仁宏不瞭解，於柬埔寨時乙○○曾
    託江仁宏轉交「運用費用明細」予丙○○，丙○○一再向江
    仁宏詢問貨何時會收到（其中91年09月26日之供述筆錄內容
    ，經本院於91年度重訴字第3 號刑事案件勘驗該次訊問錄音
    帶內容，核與上開供述筆錄內容相符，見本院91年度重訴字
    第3 號卷二第38頁至第50頁）。
(五)、證人江仁宏93年07月26日在檢察官面前之具結證述筆錄（91
    年度偵字第4016號卷二第109 頁至第112 頁）。證明：
    約91年07月間，江仁宏與甲○○在寮國乙○○木材公司認識
    ，曾與甲○○、丙○○、乙○○在乙○○之公司內一起打4
    天麻將。在寮國與甲○○打麻將時沒有提到毒品之事。江仁
    宏不知許宗男、蔡仁智與海洛因走私是否有關。江仁宏回臺
    之前曾問陳澤事情處理如何，陳澤說貨已發出去了，江仁宏
    才敢回臺灣。91年09月19日江仁宏回臺後，問丙○○海洛因
    收到沒有，丙○○說沒有，至臺中要江仁宏打給陳澤，陳澤
    才說乙○○已回臺灣，江仁宏才知道乙○○帶海洛因回臺灣
    。丙○○知道乙○○回臺沒有找伊後很生氣，要江仁宏找陳
    澤聯絡乙○○。
(六)、另案被告江仁宏91年09月26日於法官面前之供述筆錄（見本
    院91年度聲羈字第146 號卷第12 頁 至第15頁、第22頁、23
    頁）。證明：
    江仁宏於本件走私毒品案件是負責居間聯絡。丙○○之所以
    知道向乙○○購買海洛因，係因江仁宏曾帶丙○○至柬埔寨
    ，介紹認識陳澤。丙○○購買海洛因的錢透過江仁宏交給乙○○，共2 次，其中1 次委託江仁宏帶過去，另1 次將錢匯
    到江仁宏帳戶。扣案證物記載貨款字樣的紙條（即「運用費
    用明細」紙條）是乙○○請江仁宏交給丙○○，10萬元美金
    部分是江仁宏交給陳澤，事後再交給乙○○。江仁宏前後共
    交乙○○40萬美金，一次10萬元美金，1 次30萬元美金。
(七)、另案被告江仁宏92年01月24日在法官面前之供述筆錄（見本
    院92年度重訴字第3 號卷一第21頁至第25頁）。證明：
    江仁宏與丙○○等5 人一同至柬埔寨，江仁宏將丙○○介紹
    給陳澤認識，丙○○、陳澤又帶丙○○岳父去寮國，所有費
    用均由丙○○支出，江仁宏本不認識乙○○，乙○○於91年
    09月19日將「運用費用明細」紙條交江仁宏。
(八)、另案被告江仁宏92年03月05日於法官面前之供述筆錄（見本
    院92年度重訴字第3 號卷一第53頁至第55頁、59頁）。證明
    ：
    丙○○是透過江仁宏認識陳澤後，陳澤再介紹丙○○認識乙○○。江仁宏曾提供金邊第一商業銀行帳戶予丙○○匯款。
    91年07月18日蔡仁智、許宗男和江仁宏一同至台中市第一商
    業銀行匯款30萬元美金到江仁宏設於柬埔寨金邊市上開帳戶
    ，同年07月21日再由江仁宏與陳克捷至金邊市第一商業銀行
    轉帳至乙○○設於寮國之上開帳戶。91年08月02日丙○○經
    許宗男在臺中市轉交10萬元美金及江仁宏至柬埔寨旅費1 萬
    元新臺幣給江仁宏，江仁宏至柬埔寨將10萬元美金交給陳澤
    後，乙○○至陳澤辦公室時，由陳澤轉交乙○○。同年09月
    11日，乙○○於柬埔寨將1 張載有貨款、稅金等字即扣案之
    「運用費用明細」紙條交給江仁宏，請其拿回臺灣轉交丙○○，該紙條背面何人所寫，江仁宏不知道，正面是乙○○寫
    的，下面是簽「趙」。江仁宏雖未當場見乙○○寫，但是下
    面的簽名是乙○○無誤等事實。
(九)、另案被告江仁宏92年03月25日於法官面前之供述筆錄（見本
    院92年度重訴字第3 號卷一第89頁正反面）。證明：
    91年07月18日至第一商業銀行中港分行匯款之人是蔡仁智、
    許宗男及江仁宏，3 人分別以個人名義各匯款10萬元，共匯
    款30萬元之事實。
(十)、另案被告江仁宏92年4 月22日於法官面前之供述筆錄（見本
    院92年度重訴字第3 號卷一第136 頁、第145 頁背面至第14
    6 頁背面）。證明：
    30萬元美金是許宗男拿新臺幣給江仁宏兌換為美金後匯的，
    當時銀行小姐跟其經理說是否要洗錢後，許宗男、江仁宏找
    蔡仁智一起匯款，每人各匯10萬元等江仁宏幫助丙○○交付
    購毒價金之事實。
(十一)、另案被告江仁宏92年06月20日於法官面前之供述筆錄（見92
    年度重訴字第3 號卷二第84頁至第85頁背面）。證明：
    江仁宏與丙○○於至柬埔寨前曾見面3 次，第1 次在丙○○
    堂弟處，丙○○堂弟知江仁宏曾至柬埔寨，介紹江仁宏與丙○○認識，丙○○詢問江仁宏有關柬埔寨情形，江仁宏表示
    認識當地臺商會會長陳澤，如要作生意可以找陳澤，丙○○
    提及當地是否有毒品、槍枝，江仁宏表示槍枝在那邊很便宜
    ，毒品則未沾過，要找的話，可以找陳澤，因陳澤在當地熟
    識官商，第2 次，丙○○至臺中請江仁宏吃飯，第3 次，丙○○問江仁宏何時可安排至柬埔寨。至柬國後第4 天陳澤指
    示江仁宏帶丙○○去寮國找乙○○，數日後2 人再坐飛機回
    柬埔寨，回柬埔寨次日，陳澤告知丙○○要再支付34萬元美
    金，並指示將錢匯至江仁宏帳戶。丙○○與江仁宏回臺灣後
    ，許宗男拿一袋錢找江仁宏，由江仁宏兌換美金後匯入江仁
    宏上開設於金邊之銀行帳戶，銀行櫃台小姐問多少錢，錢拿
    出來之後，小姐嚇了一跳，後來分3 個人匯款，許宗男並給
    江仁宏新臺幣2 萬元，請其購買禮拜天的機票2 張，江仁宏
    與丙○○又至柬埔寨，到達柬埔寨當天係週日，星期一銀行
    休息，星期二陳澤請江仁宏及陳克捷將30萬元美轉帳入乙○○前述帳戶，其間因須支付手續費而不足7 百元美金，由陳
    克捷將之補足，湊足30萬元美金。匯款後江仁宏將單子交給
    陳澤，陳澤再交給丙○○，陳澤並指示江仁宏帶丙○○去找
    乙○○。至寮國後，丙○○將水單給乙○○。丙○○另託江
    仁宏拿10萬元美金至柬埔寨予陳澤，乙○○再至柬埔寨拿取
    。江仁宏於同年09月11日至柬埔寨時，乙○○將「運用費用
    明細」紙條交給江仁宏，請江仁宏回臺交丙○○，丙○○連
    續詢問江仁宏進度，江仁宏請其自行聯絡陳澤。同年09月25
    日丙○○撥電話給江仁宏表示要找乙○○，因乙○○均未與
    其聯絡，後乙○○告知江仁宏，貨車司機已在丙○○住處等
    候多時，江仁宏電告丙○○此事，並將貨車司機電話給丙○○，請其與貨車司機聯絡等情。
(十二)、另案被告江仁宏92年07月25日於法官面前之供述筆錄（見92
    年度重訴字第3 號卷二第153 頁背面至第154 頁、第160 頁
    ）。證明：
    陳澤向江仁宏表示丙○○至柬埔寨3 萬元美金旅行支票，是
    向乙○○購買海洛因之事實。
(十三)、另案被告江仁宏92年8 月5 日於法官面前之供述筆錄（見本
    院92年度重訴字第3 號卷二第205 頁背面至第208 頁、第21
    8 頁）。證明：
    扣案「運用費用明細」紙條係91年09月11日左右，乙○○在
    柬埔寨皇賓飯店陳澤辦公室將此單據交給江仁宏，乙○○請
    其拿給丙○○，此外未再交代何事。江仁宏係於91年07月06
    日至柬埔寨前約1 個半月，在蔡仁智工廠認識丙○○。丙○○詢問江仁宏有關柬埔寨的問題，江仁宏曾談及毒品、槍枝
    ，並表示詳情要問陳澤之意。丙○○當時並未言及數量，僅
    詢毒品管道。
(十四)、另案被告乙○○91年9 月25日、91年10月28日在調查站之供
    述筆錄（見91年度偵字第4016號卷一第56頁至第61頁、同卷
    第211 頁至第214 頁）。證明：
１、91年07月間丙○○、江仁宏經陳澤居間介紹找上乙○○，丙○○、江仁宏由柬埔寨主動打電話找乙○○，並拜訪乙○○
    而相識，丙○○要求乙○○配合做海洛因走私。期間乙○○
    見過丙○○2 次，江仁宏3 次，平時聯繫大都由丙○○及江
    仁宏撥打乙○○在寮國申辦的行動電話511338與乙○○聯絡
    ，乙○○所有扣案之MOTOROLA行動電話（門號：0000000000
    ）1 支，於乙○○返臺期間，即以之與丙○○及江仁宏聯絡
    。丙○○所留手機號碼為0000000000及0000000000，江仁宏
    的手機號碼為0000000000，乙○○與其2 人主要是聯絡這次
    以樹頭夾藏走私海洛因的事情。
２、丙○○及江仁宏先後3 次總共給付乙○○購買海洛因款項美
    金50萬元，美金3 萬元的旅行支票是買樹頭的訂金，之後又
    在寮國永珍市給付美金34萬元，該34萬元部分係由乙○○友
    人陳澤透過柬埔寨某銀行於91年7 、8 月間電匯至乙○○在
    寮國「寮國商業銀行」所開設之帳戶（戶名：chao lien sh
    eng）， 另13萬元是陳澤通知乙○○前往柬埔寨向渠當面拿
    取的，當時江仁宏也陪同在場，前後共計美金50萬元。丙○○及江仁宏先是請乙○○尋找海洛因的貨源，乙○○前後並
    交付美金306000元給賣方所派負責收款人。乙○○出面向甲○○買1 塊的樹頭，並將該樹頭從甲○○在寮國永珍市的樹
    頭工廠運走，大約20幾天後，又自行把樹頭運回甲○○的樹
    頭工廠，同時將海洛因夾藏在樹頭，乙○○即委託甲○○將
    樹頭運回臺灣給丙○○做茶桌，並將購買樹頭及委託運送等
    費用約新臺幣1 萬元支付甲○○，請其在運送其他原木回臺
    灣時，順便將這顆樹頭夾雜在其他原木中，運到臺灣交給雲
    林縣麥寮鄉三盛村36號順武堂國術館的丙○○。
３、乙○○於同年09月19日自行搭機回中壢，直至91年09月25日
    乙○○打丙○○之行動電話，詢問是否收到所購買的樹頭，
    丙○○回稱已收到該樹頭，但不知道如何剖開，乙○○先以
    電話教導丙○○如何從中剖開，即該塊樹頭從中剖開，一分
    為二，並依丙○○指示，在上述地點等候丙○○前來導引乙○○前去剖開樹頭，以取材泡茶桌面，而為調查員拘提到案
    。
４、扣案紙條上載有順武堂國術館地址及電話聯絡資料1 張係乙○○所有，上載地址「雲林縣麥寮鄉三盛村36號順武堂國術
    館台塑六輕旁1-2 公里」是丙○○所書樹頭運抵之地址；「
    0000000000蔡」是丙○○親筆寫給乙○○的聯絡電話，其他
    「0000000000阿清」、「00000000000 」、「00000000」及
    「0000000000江、晚」等則是丙○○及江仁宏陸續打電話給
    乙○○，交代如果有事時撥打上開電話與其聯絡，乙○○按
    其所述記錄下來的資料。「000000000 阿清」中「阿清」就
    是丙○○。「0000000000江、晚」中，「江」就是江仁宏，
    「晚」即有事情時晚上打該電話與之聯絡。
(十五)、另案被告乙○○91年9 月26日於檢察官面前之供述筆錄（見
    91年度偵字第4016號卷二第144 頁至第149 頁、91年度偵字
    第4016號卷一第105 頁至第107 頁）。證明：
１、約在91年07月前，丙○○請柬埔寨之友人打電話給在寮國之
    乙○○，江仁宏及丙○○即找上乙○○，在柬國談了2 、3
    次，丙○○先支付乙○○3 萬元美金之旅行支票，乙○○配
    合從事毒品走私活動，乙○○將306,000 元美金分2 次交付
    給販售毒品之人，第1 次交10萬元美金是在廟中，第2 次交
    206,000 元是在湄公河旁賣涼水處交付，2 次交付款項都是
    不同之人收取，上開購毒款項美金306,000 元係丙○○所交
    付。丙○○的聯絡電話為0000000000、0000000000共2 支行
    動電話，江仁宏之聯絡電話為0000000000，上開電話乙○○
    均有撥打過。
２、海洛因藏在樹頭是柬埔寨話叫「艾」的人的主意，甲○○之
    樹頭放在野外，乙○○找人幫忙運送夾放在甲○○之樹頭中
    ，事後再將樹頭放回甲○○在寮國的工廠，該人再打電話告
    訴乙○○樹頭內有72塊海洛因，對於樹頭中海洛因有72塊一
    事乙○○知情。乙○○因丙○○請其幫忙看樹頭而來到丙○○岳父家中，因為樹頭中裝有海洛因，要看樹頭，而於91年
    09月25日22時，在雲林縣西螺鎮○○路56之2 號（麗都KTV
    ）前遭調查員拘提到案。
(十六)、另案被告乙○○91年10月28日、92年01月21日於檢察官面前
    之供述筆錄（見91年度偵字第4016號卷一第233 頁、同卷第
    283 頁至第285 頁）。證明：
    查獲當天乙○○以其手機號碼為0000000000與丙○○聯絡，
    由乙○○打電話給丙○○，問丙○○是否收到樹頭，丙○○
    回稱收到。乙○○之所以至西螺交流道是因丙○○表示樹頭
    不知如何剖開，要乙○○告訴他，乙○○告訴他係由中間剖
    開，變成兩個桌面。丙○○要求乙○○在現場指導，乙○○
    對路況不熟，2 人約在西螺交流道等，由丙○○到該處接乙○○。
(十七)、證人乙○○93年07月26日於檢察官面前之具結證述筆錄（見
    91年度偵字第4016號卷二第112 頁至第115 頁）。證明：
    丙○○、江仁宏至柬埔寨找陳澤，陳澤隨即介紹丙○○、江
    仁宏至寮國找乙○○，共去寮國2 次，第1 次是江仁宏帶丙○○及丙○○岳父3 人，第2 次僅丙○○及江仁宏前去。陳
    澤在電話中向乙○○表示丙○○要做「粉仔」（海洛因）。
(十八)、另案被告乙○○91年09月26日於法官面前之供述筆錄（見本
    院91年度聲羈字第146 號卷第16頁至第22頁）。證明：
１、陳澤與乙○○為好友，陳澤平常是在柬埔寨，乙○○則在寮
    國，陳澤先打電話給乙○○表示丙○○要找乙○○。10萬美
    元是陳澤交給乙○○，丙○○前後共計支付50萬元美金。
２、乙○○前後共與貨主接觸3 次，藏毒品的樹頭是乙○○挑選
    ，再把樹頭從甲○○工廠運走，買海洛因藏進去，約將樹頭
    運走20幾天，裝好毒品後再運回甲○○的工廠。
３、將樹頭安排船運回臺灣之事非乙○○處理，係乙○○委託甲○○表示如有貨櫃要回臺，請甲○○幫忙將樹頭運回臺灣給
    丙○○。乙○○確實知道樹頭內有海洛因，也有託甲○○幫
    忙。
(十九)、另案被告乙○○92年01月24日、92年03月05日、92年05月30
    日、92年07月02日於法官面前之供述筆錄（見本院92年度重
    訴字第3 號卷一第21頁至第22頁、第25頁至第26頁、第52頁
    、92年度重訴字第3 號卷二第32頁至第33頁、第132 頁）。
    證明：
    34萬元美金係由陳澤自柬埔寨匯給乙○○的，丙○○曾給乙○○3 萬元美金旅行支票及現金3 萬元美金，第1 次拿3 萬
    元美金旅行支票作訂金給乙○○，第2 次拿3 萬元美金給乙○○，乙○○共收到6 萬元美金。樹頭是由乙○○選的，乙○○有託甲○○幫忙等事實。
(二十)、另案被告乙○○92年07月25日、92年08月05日於法官面前之
    供述筆錄（見92年度重訴字第3 號卷二第155 頁至第165 頁
    、第204 頁背面、第208 頁背面至第214 頁）。證明：
１、在91年07月間，陳澤自柬埔寨打電話給乙○○，表示江仁宏
    要帶2 個人到寮國永珍市，要乙○○去接機，乙○○依約前
    去接機後，同至乙○○位在永珍市的辦公室，丙○○交給乙○○3 萬元美金旅行支票作為訂金。
２、同年07月間，陳澤再度打電話給乙○○，表示江仁宏、丙○○要再去找乙○○，在寮國期間，丙○○、江仁宏、乙○○
    、甲○○及一位大陸人士一起打麻將，丙○○並於離開時給
    付3 萬元美金現金給乙○○。
３、陳澤曾打電話請乙○○至柬埔寨，並向乙○○詢問乙○○在
    寮國之帳戶，表示會匯一筆30萬元美金予乙○○，後果匯至
    乙○○帳戶。嗣後乙○○並至柬埔寨向陳澤收取10萬元美金
    。
４、乙○○交付美金306,000 元給寮國2 名販賣海洛因之人。扣
    案之「運用費用明細」紙條正面字跡是乙○○所寫，背面不
    是。紙條簽寫306,000 元美金是販賣海洛因之款項。第2 欄
    是稅金，就是海洛因運費。第3 欄是匯率的損失，即陳澤匯
    給乙○○美金之匯率差。最後1 項是江仁宏打麻將輸後跟乙○○借用款項，丙○○與江仁宏2 人合借1,000元。
、證人許連呼92年04月22日於法官面前之具結證述筆錄（見本
    院92年度重訴字第3 號卷一第130 頁至第132 頁）。證明：
    許連呼曾於91年間與其女婿丙○○、江仁宏等人至柬埔寨及
    寮國遊玩，許連呼之女兒要許連呼拿新臺幣30萬元給江仁宏
    。
、證人許宗男92年05月20日於法官面前之具結證述筆錄（見本
    院92年度重訴字第3 號卷一第238 頁背面至第248 頁背面）
    。證明：
１、許宗男經由丙○○介紹，與江仁宏見過1 次面，之後與丙○○、江仁宏一起出國，時間約在91年7 月間，此次是去柬埔
    寨，出國期間約7 、8 天。
２、卷附第一銀行匯款單上面的筆跡是許宗男所寫，因丙○○委
    託許宗男拿一筆錢給江仁宏，許宗男與江仁宏一同到銀行，
    銀行的小姐告知1 個人不要匯那麼多，上面會查，許宗男因
    此幫忙匯款，丙○○係在由柬埔寨返國後交給許宗男上述款
    項，當時丙○○拿1 個袋子，內裝現金新臺幣，留1 個電話
    號碼，交代許宗男拿去找江仁宏將錢交給他，丙○○並未說
    有多少錢，亦未交代錢如何使用。許宗男以丙○○所交付手
    機上載之江仁宏電話號碼與江仁宏聯絡。當天除江仁宏與許
    宗男2 人之外，蔡仁智亦一同前往，載江仁宏至銀行匯款。
    許宗男與江仁宏先進去，江仁宏與小姐接洽匯款去外國事宜
    ，小姐問江仁宏匯多少，江仁宏回答後，小姐說數目太大，
    會有人查稅，比較不好，許宗男即幫忙匯款，匯款的還有蔡
    仁智。
３、卷附匯款單上寫償還國外借款，是銀行小姐教的，當時江仁
    宏向銀行小姐、許宗男及蔡仁智表示要匯款給柬埔寨的太太
    買房子用的，許宗男對於匯去何人帳戶不知情，亦不知這些
    錢何用途。
４、卷附華僑銀行的匯出匯款賣匯水單，係許宗男去兌換的，亦
    是丙○○委託許宗男辦理，丙○○是拿現金給許宗男，兌換
    數額即是單子上面所寫10萬元美金，時間為91年08月02日，
    兌換10萬元美金後，約於當日下午4 點，許宗男在大雅交流
    道下交付美金現鈔10萬元予江仁宏。
、證人蔡仁智92年04月22日於法官面前之具結證述筆錄（見本
    院92年度重訴字第3 號卷一第132 頁至第136 頁）。證明：
    蔡仁智曾匯錢到寮國，約於91年7 月間，當時因匯錢時，江
    仁宏表示金額太大，要求蔡仁智幫忙匯錢。蔡仁智不知匯錢
    之用途，一起去匯錢者尚有許宗男，蔡仁智當時大約匯款10
    萬元美金，該10萬元美金是江仁宏帶去銀行的，江仁宏是帶
    新臺幣，總數多少蔡仁智不清楚，亦不知江仁宏匯多少錢到
    金邊，錢是如何來的，蔡仁智不知情。江仁宏在匯款時曾向
    銀行小姐表示他太太可能要在那邊買房子，所以要匯錢過去
    。蔡仁智駕車載江仁宏、許宗男前往銀行，在外車上等候，
    後來江仁宏2 人說1 人只能匯款10萬元美金，要求蔡仁智幫
    忙匯款。
、證人丁○○91年09月26日在調查站之供述筆錄、同日在檢察
    官面前之具結證述筆錄、95年02月10日於法官面前之具結證
    述筆錄（見91年度偵字第4016號卷一第78頁至第82頁、臺北
    地方法院檢察署91年度偵字第22143 號卷第53頁至第55頁、
    本院93年度重訴字第11號卷第4 頁至第28頁）。證明：
１、丁○○經營「大森桌批發行」，該公司主要從事木頭進口買
    賣業務，其負責到寮國挑選木頭，裝櫃運送回國及接貨等事
    宜。
２、丁○○與甲○○係同業而認識，彼此約88年間開始有生意往
    來關係，也曾數度赴寮國與甲○○一同選購木頭，丁○○於
    91年04月間曾前往寮國選購木頭，經驗貨後從中挑選購買30
    棵木頭，後因臺灣庫存貨源短缺，而增購至80餘棵，購買價
    格以每公噸新臺幣11,000元計價，並委託甲○○裝櫃後船運
    回臺，原訂05月間的船期一再延誤，丁○○數度前往寮國催
    貨，直到08月間，甲○○在寮國曾向丁○○表示，丁○○原
    本所選購者，其中1 顆樹頭由其臺灣友人乙○○另行購買，
    當時丁○○係到寮國催貨，發現該顆樹頭不在甲○○工廠。
３、丁○○所購買樹頭陸續於91年09月初分裝成4 櫃、5 櫃、1
    櫃3 梯次運抵臺灣，前2 梯次共9 櫃貨款計209 萬元新臺幣
    均已付款予甲○○，91年09月25日運抵的1 只貨櫃則尚未結
    清貨款，該貨櫃是同年09月25日上午09時30分港口司機直接
    託運過來，是由甲○○找的，貨櫃到的時候，甲○○也到，
    運抵丁○○公司的木頭貯材場的那只貨櫃拆櫃時，甲○○有
    在場監督，裡面有10幾個樹頭，除其中1 顆為前述乙○○所
    選購者外，其餘均為丁○○所購。甲○○於結帳9 櫃209 萬
    元新臺幣時表示，那1 顆放在貨櫃前端底下樹頭即第1 棵入
    櫃（最後1 棵下櫃）之樹頭要交給乙○○。
４、甲○○雖曾表示上述乙○○選購之樹頭要交給乙○○，嗣後
    又要求丁○○代為僱運至雲林縣麥寮鄉三盛村三盛36號交給
    丙○○，丁○○請貨運司機羅標將上開樹頭載運給丙○○，
    對於託運之樹頭內藏大量海洛因一事丁○○不知情，羅標於
    同日晚上駕駛車號SN-230框式吊桿卡車載運上開樹頭南下交
    給丙○○點收，運費由丙○○支付。
、證人丁○○95年02月10日在法官面前之具結證述（見審判卷
    二第108 頁至第120頁背面）。證明：
１、丁○○於91年間曾在寮國永珍市向甲○○訂購樹頭，從30幾
    顆增購至80餘顆，這批共分3 趟運抵回臺。91年09月25日回
    臺1 樹頭貨櫃，內有1 顆甲○○有交代是乙○○的，並交代
    其運至麥寮鄉給丙○○，不知道為何不運給乙○○。丁○○
    閱覽其在調查站供述筆錄內容後，認記載均正確。丁○○在
    檢察官面前之供述筆錄關於甲○○有交代第1 顆入櫃，最後
    1 顆下櫃之樹頭是要給乙○○之記載正確。丁○○直到調查
    員訊問時，才知道扣案樹頭內有海洛因。
２、扣案之樹頭在91年08月前原已為丁○○訂購，事後甲○○說
    這是乙○○要的，不能賣予丁○○，是丁○○於91年08月前
    往寮國向甲○○催貨時，發現該顆樹頭不見，其詢問甲○○
    ，甲○○說該樹頭是乙○○要的，貨櫃回臺後，才知道該顆
    樹頭又回來了。
３、臺灣臺北地方法院檢察署91年度偵字第22143 號卷第43頁所
    示紙條上記載「甲○○」及甲○○電話「0000000000」是丁○○之字跡，其餘不是其字跡。該紙條原係甲○○交給丁○○，目的是要交代司機將樹頭運至順武堂國術館之地址，甲○○交給丁○○時，紙條上只有順武堂國術館及雲林縣麥寮
    鄉○○村○○號○段，是在貯材場交的。「大森桌椅工廠」、
    「000000000 」、「龔先生」、「新生路41」可能是羅標寫
    的，因為地址寫錯了。丁○○委託司機羅標運載該樹頭，交
    上開紙條予羅標，要羅標直接與甲○○聯絡。
、證人羅標91年09月26日在調查站之供述筆錄、同日在檢察官
    面前之具結證述筆錄（見臺北地方法院檢察署91年度偵字第
    22143 號卷第39頁至第42頁、第44頁至第46頁）。 證明：
    羅標於91年09月25日下午03時許接獲丁○○電話，至丁○○
    公司之貯材場，丁○○交付1 張載有甲○○電話號碼及順武
    國術館地址之紙條（已扣案），表示受甲○○所託，代委請
    羅標載運扣案之樹頭至紙條上所載雲林縣地址交予貨主丙○○，羅標即依丁○○之指示吊起丁○○所指定之樹頭至其框
    式附加吊桿大貨車上，因羅標對於雲林縣境道路不熟，打電
    話予丙○○，雙方約定地點見面後，丙○○引導羅標至丙○○岳父住處，丙○○並給付羅標新臺幣4,000 元運費。
、扣案紙條1 張（見臺北地方法院檢察署91年度偵字第22143
    號卷第43頁）。 證明：
    於司機羅標身上查扣，上載順武國術館在三盛村之地址（甲○○稱係其所書寫）、及丁○○、甲○○之電話，此乃丁○○拿給羅標，交代依紙條上之地址送給貨主丙○○。
、「旅客入出境記錄查詢」3 張（見91年度偵字第4016號卷一
    第11頁至第13頁）。證明：
    江仁宏與丙○○於91年07月06日、07月13日、07月21日、08
    月01日同時且同班機出入國境之事實。
、第一商業銀行中港分行之「外匯收支或交易申報書」3 份（
    見91年度偵字第4016號卷一第152-2 、152-4 、152-6 頁）
    。證明：蔡仁智、許宗男、江仁宏於91年07月18日，每人各
    匯兌美金10萬元至江仁宏設於第一商業銀行金邊分行帳戶之
    事實。
、華僑銀行匯出匯款賣匯水單（見91年度偵字第4016卷一第15
    2-8 頁）。證明：許宗男奉丙○○之命，兌換現金美金10萬
    元後，再交給江仁宏之事實。
、扣案之「運用費用明細」1 紙（見91年度偵字第4016號卷一
    第229 頁）。證明：「貨款＝306000」代表海洛因交易款項
    、「稅金＝131000」即走私海洛因費用、「匯損＝1000」即
    美金匯兌之損失、「預支＝1000」即江仁宏、丙○○至乙○○家中打麻將輸錢，向乙○○所借款項之事實。
、進口報單、樹頭照片、發票、提單、個案委託書、小提單、
    申請書（見91年度偵字第4016號卷一第17頁至第18頁、第19
    頁、第20頁至第21頁、第22頁、第23頁、第24頁、25頁）。
    證明：甲○○進口之樹頭貨櫃（內藏扣案之樹頭），是委託
    凱悅通運報關公司報關後，於91年09月25日由凱悅通運報關
    公司拖櫃提貨。
、被告丙○○與乙○○電話通聯記錄（見91年度偵字第4016號
    卷一第198 頁）。證明：91年09月25日被查獲前夕，丙○○
    、乙○○以電話聯繫數通之事實。
、扣案之海洛因磚共72塊、樹頭1 顆、電鋸1 支，及其照片共
    8 張（見91年度偵字第4016號卷一第88頁至第90頁、第158
    頁至第166 頁、第223 頁至第225 頁）。證明：海洛因磚共
    72塊內藏於樹頭中，丙○○以電鋸1 支欲將之鋸開，及調查
    員從樹頭內取出海洛因之事實。
、扣案被告丙○○使用之行動電話3 支（門號0000000000、00
    00000000、0000000000）乙○○、江仁宏使用之行動電話各
    1 支（門號0000000000、0000000000）、「運用費用明細表
    」紙條1 紙、丁○○交羅標之紙條1 紙，扣押物品目錄表（
    見91年度偵字第4016號卷一第132 頁、第134 頁、第140 頁
    ）。證明：被告丙○○與另案被告乙○○、江仁宏聯繫海洛
    因運輸、私運、交付等事宜之行動電話，及傳遞海洛因交易
    價款、私運價款等訊息，並運至順武堂國術館地址交予丙○○，及甲○○、丁○○託運該樹頭等事實。其中被告丙○○
    使用之門號0000000000號行動電話未用以聯繫本案相關犯罪
    事實。
、法務部調查局91年10月29日調科壹字第160002001 號鑑定通
    知書（見91年度偵字第4016號卷一第8 頁）。證明：送驗檢
    品共計72塊白色塊磚均含第一級第六項毒品海洛因成分，合
    計淨重26246.80公克、包裝重2,512.38公克，純度百分之80
    .37 ，純質淨重21094.55公克。其中法務部另函准許調查局
    自扣案海洛因中申領取得10公克海洛因，供醫療或研究使用
    ，有法務部91年12月13日法檢決字第0910049351號函文在卷
    可稽（見91年度偵字第4016號卷一第280 頁），是扣案之海
    洛因淨重剩餘26236.80公克。
、乙○○「旅客入出境記錄查詢」1 張（見91年度偵字第4016
    號卷一第9 頁）。證明：乙○○於91年09月19日自寮國搭機
    返臺之事實。
、證人邱耀輝提出之丙○○、江仁宏、乙○○通話譯文（見92
    年度重訴字第3 號卷二第95頁至第101 頁）證明：丙○○因
    久候毒品海洛因遲不能交貨，內心起疑，要求江仁宏向陳澤
    、乙○○聯絡，乙○○復與江仁宏聯絡發放海洛因事宜，丙○○再與江仁宏聯繫，江仁宏表示貨今日發放，並轉告司機
    羅標之電話號碼，使丙○○與羅標聯繫，取得扣案之樹頭、
    海洛因。
、丙○○與陳澤通聯記錄（見91年度偵字第4016號卷一第193
    頁至第195 頁）。證明：丙○○於91年08月09日、同年08月
    24日、08月25日、09月16日、09月19日、09月23日與陳澤有
    電話聯絡之事實。
、被告甲○○91年09月26日在調查站之供述筆錄、同日在檢察
    官面前之供述筆錄，及其以證人身分，在法面前之具結證述
    筆錄（見91年度偵字第4016號卷一第74頁至第76頁、第104
    頁至第105 頁、本院92年重訴字第3 號卷一第137 頁至第14
    3 頁）。證明：
１、甲○○經營中寮有限公司，主要營業項目為進口木材（樹頭
    ），分別自寮國進口樹頭（作為奇木桌之用）至臺灣或從寮
    國出口原木（家具原料）至中國大陸。約於91年03月初，「
    大森桌批發行」向甲○○訂購約2 百噸樹頭，甲○○即帶同
    丁○○親赴寮國永珍市點選樹頭。甲○○友人乙○○，於8
    月間至甲○○工廠選樹頭1 顆，售價新臺幣3,500 元，乙○○並以新臺幣6,500 元運費委託甲○○代為運回臺灣，委託
    當日，乙○○支付現金新臺幣10,000元予甲○○，約於8 月
    10 左 右，乙○○合夥人寮國人「文宋」將該樹頭運離甲○○在寮國永珍市的樹頭工廠，「文宋」載運前，乙○○與甲○○聯絡，表示「文宋」將來載運。約20天後，「文宋」再
    將該棵樹頭運回甲○○的樹頭工廠。樹頭載回甲○○工廠後
    ，甲○○因未細看，未發覺樹頭有無異狀，其對該樹頭內藏
    海洛因一事不知情。樹頭運回甲○○工廠後，約隔1 個星期
    到10 天 左右由甲○○僱用之工人裝櫃，其間無人動過。
２、於91年09月初，甲○○自寮國將丁○○訂購之樹頭分批裝船
    （陽明海運），經海路，先後於同年09月06日、12日運抵臺
    中港（即臺中關稅局）計4 及5 個貨櫃（約容載190 噸樹頭
    ），並分別於同年09月07日、15日運交苗栗縣三義鄉丁○○
    經營之「大森桌批發行」交貨，丁○○訂購之最後1 批15噸
    樹頭約於同年09月15日抵達臺灣，乙○○選購之樹頭，甲○○將之與最後1 批丁○○訂購樹頭一同裝載船運回臺，在泰
    國裝船出口日期是同年09月14日，運抵臺灣後報關日期是同
    年09月22日，到臺灣後馬上報關，報關後3 、4 天即可提貨
    。船運公司通知甲○○後，甲○○委託凱悅運通報關公司報
    關，於同年09月25日上午08時許，凱悅運通報關公司拖櫃提
    貨，並於上午10時許，運抵「大森桌批發行」的貯材場，11
    時左右點交完畢，甲○○在現場點交該批樹頭。
３、樹頭運回臺灣後，甲○○本打算運至乙○○中壢住處，惟乙○○指示甲○○運至雲林縣麥寮鄉三盛村36號「順武堂國術
    館」，甲○○恐記不住該地址，乃從車上撕取便條紙（即偵
    查卷第77頁之紙條）並記載地址，再交給會同點收樹頭的丁○○，委託丁○○代為叫車將該顆樹頭運至乙○○所指定地
    點。丁○○於91年09月25日下午02時多電詢甲○○交貨地點
    之聯絡電話，甲○○即向乙○○詢問相關資訊，乙○○回稱
    是要交給丙○○，聯絡電話為0000000000，甲○○隨即將該
    電話號碼及收貨人丙○○等資料轉告丁○○。
４、甲○○除前述與丁○○有樹頭買賣交易外，於91年05、07、
    08月間，因修補桌面需要，先後央託丁○○自臺灣攜帶電鋸
    鏈條、電鋸七星、瞬間膠著劑、ＡＢ膠、砂輪馬達等零件、
    接合劑至寮國交甲○○。
、本院92年度重訴字第3 號刑事判決、臺灣高等法院臺南分院
    92年度上重訴字第1157號刑事判決、93年度上重更（一）字
    第420 號刑事判決、94年度上重更（二）字第199 號刑事判
    決、94年度上重更（三）字第495 號刑事判決。證明：關於
    本案犯罪事實部分，另案被告乙○○、江仁宏業經法院判決
    有罪在案。
、被告丙○○在調查站之供述筆錄、在檢察官面前之供述筆錄
    ，及在法官面前以證人身分具結之證述筆錄（見91年度偵字
    第4016號卷一第49頁至第55頁、第109 頁至第110 頁、第11
    8 頁至第119 頁、第215 頁至第218 頁、第230 頁、第289
    頁至第291 頁、92年度偵字第4016號卷二第62頁至第64頁、
    本院92年度重訴字第3 號卷一第185 頁至第201 頁、同卷二
    第15頁至第30頁、同卷二第194 頁至第200 頁）。證明：
１、91年07月初，江仁宏告知丙○○在柬埔寨認識有毒品管道人
    士，丙○○遂與江仁宏於同年07月06日搭機一同前往柬埔寨
    陳澤處，丙○○向陳澤表明欲販入海洛因私運回臺之意，陳
    澤回答要幫忙聯絡看看，隔2 、3 天後，陳澤指示丙○○找
    乙○○，陳澤幫丙○○跟江仁宏購買前往寮國的機票，丙○○與江仁宏至寮國機場時，乙○○已在機場等待，乙○○帶
    丙○○與江仁宏一同至其住處，乙○○表示，每一對海洛因
    磚（2 塊）需美金8,500 元，並可以代為安排毒品走私管道
    ，運費每1 對海洛因磚12萬元新臺幣，後續的走私毒品細節
    會向陳澤說明，再由陳澤與丙○○聯絡，丙○○即將其聯絡
    電話門號0000000000、0000000000留給乙○○，並交付美金
    現金3 萬元、美金旅行支票3 萬元予乙○○作為訂金後，返
    回柬埔寨。
２、自寮國返回柬國後，陳澤告知丙○○，要求再交付34萬元美
    金，湊成美金40萬元給付乙○○，丙○○與江仁宏於91年07
    月13日回臺後，於同年07月18日，丙○○命許宗男攜新臺幣
    現金至臺中交江仁宏，兌換成30萬元美金，匯至柬埔寨江仁
    宏帳戶，同年07月21日，丙○○再會同江仁宏共赴柬埔寨找
    陳澤，2 人再一同前往寮國，丙○○至寮國當面交付美金4
    萬元給乙○○，並看樣品，乙○○提及，屆時會以木材夾藏
    毒品的方式運回臺灣，並要丙○○將交貨地址及聯絡電話抄
    給乙○○。返國之後，許宗男前往接機，丙○○囑託許宗男
    另行交付10萬元美金給江仁宏，91年08月02日，許宗男以新
    臺幣兌換美金10萬元，交給江仁宏帶出國給乙○○，前後丙○○總計交付乙○○美金50萬元。於丙○○居所搜索扣得外
    匯交易及申報書3 紙、華僑銀行匯出匯款賣匯水單1 紙，係
    於91年07月18日蔡仁智、江仁宏、許宗男以其名義各匯10萬
    元美元至柬埔寨江仁宏所有之第一商業銀行金邊分行帳號00
    00000000帳戶，另於同年08月02日以許宗男名義購買美金10
    萬元，即丙○○交代許宗男兌換美金交江仁宏攜至柬埔寨所
    保留之單據。
３、扣案之「運送費用明細」紙條所示資料係乙○○於91年09月
    19日以便條紙所寫，託江仁宏將該紙條轉交丙○○，該份明
    細上列明：貨款306000、稅金131000、匯損1000、預支10
    00（以上均以美金計價），並要丙○○隨時等候接貨，且表
    示毒品將夾藏在類似茶桌大小的奇木內運送來臺。上開明細
    所載的「貨款」是代表36組海洛因之價錢，「稅金」代表運
    費，「匯損」是代表匯率的損失，至於「預支」則是丙○○
    等人在乙○○家裡打麻將，江仁宏欠乙○○1000元，由丙○○交付之購毒價金扣抵，底下圓圈的字是乙○○的簽名。嗣
    因丙○○一直未收到海洛因，丙○○質問江仁宏，江仁宏要
    丙○○打電話詢問陳澤，陳澤轉達乙○○之意思，表示同年
    09月25日即可以收到海洛因。同年09月24日，乙○○與丙○○聯絡，告知同年09月25日午後到原先約定處所等貨；翌日
    一早丙○○即至雲林縣麥寮鄉三盛村的接貨地點等貨，貨運
    司機於下午主動聯絡詢問丙○○詳細地點，並表示對路況不
    熟，丙○○隨即出門前往引導貨車至雲林縣麥寮鄉三盛村三
    盛36號，以貨車上機械吊桿將該樹頭吊至客廳後，旋即遭調
    查員當場拘提，隨後並由調查局人員會同丙○○，以電鋸鋸
    開該樹頭根部，當場在挖空的凹洞內起獲海洛因磚72塊。
４、丙○○販入扣案之海洛因係向乙○○購買，數量本由乙○○
    決定，該批海洛因係丙○○準備轉賣，賺取差額利潤。扣案
    之行動電話是作為接獲時聯繫之用，電鋸是準備用來鋸開樹
    頭取出海洛因之用。
、被告丙○○於本院審判中除對上開犯罪事實坦白承認。其對
    販入海洛因之資金來源並供稱：購買海洛因的資金並非全部
    為其所有，其僅出資新臺幣7 百多萬元，另有綽號「阿明」
    之人出資新臺幣1 千萬餘元，是於91年02、03月間，在高雄
    市○○路與中山路口之某庭園咖啡餐廳內謀議（餐廳名稱已
    忘），推由丙○○尋找購買海洛因管道，其出事之後，綽號
    「阿明」之人已不見蹤影，該人年長丙○○3 歲，丙○○支
    付乙○○之美金6 萬元、10萬元為丙○○出資，34萬元美金
    係綽號「阿明」出資，是於兌匯30萬元美金及兌換4 萬元美
    金前，在上開庭園咖啡餐廳交付1 千餘萬元新臺幣予丙○○
    。其2 人未及謀議販賣海洛因所賺差額應如何分配即為調查
    員查獲本案。其因在外積欠債務，始起共同出資販入私運海
    洛因返臺販賣之犯罪動機。
、被告丙○○之自白與上開證據資料相符，其自白真實可信。
    本件事證明確，被告丙○○之犯行應堪認定。
、論罪科刑之理由：
(一)、按販賣毒品所謂販賣行為，係以行為人基於營利為目的，而
    販入或賣出毒品，有一於此，犯罪即經完成，均不得視為未
    遂，販毒者主觀上須有營利之意圖，且客觀上有販賣之行為
    ，即足構成，至於實際上是否已經得利，則非所問（最高法
    院25年非字第123 號判例要旨、93年度臺上字第1651號裁判
    要旨參照）。海洛因為毒品危害防制條例第2 條第2 項第1
    款所定之第一級毒品，且屬行政院依懲治走私條例第2 條第
    4 項公告之「管制物品項目及其數額」所列甲項第4 款之管
    制進出口物品。被告丙○○所為，係犯毒品危害防制條例第
    4 條第1 項之販賣第一級毒品罪、運輸第一級毒品罪、懲治
    走私條例第2 條第1 項之私運管制物品進口罪。被告丙○○
    持有第一級毒品之低度行為，為販賣及運輸之高度行為所吸
    收，不另論罪。被告丙○○、綽號「阿明」男子對於販賣第
    一級毒品罪，有犯意聯絡，行為分擔，為共同正犯。被告丙○○、綽號「阿明」男子與另案被告乙○○就運輸及私運毒
    品海洛因進口各罪間，有犯意聯絡，行為分擔，為共同正犯
    。被告丙○○利用不知情之甲○○、「文宋」、丁○○、羅
    標及其他不詳姓名年籍之成年駕駛者、搬運工及報關公司員
    工等人，運輸、私運毒品海洛因進口，為間接正犯。又被告
    丙○○運輸、私運毒品海洛因進口來臺，係1 行為觸犯運輸
    第一級毒品罪、私運管制物品進口罪，為一行為觸犯數罪名
    ，應依想像競合犯從一重論以運輸第一級毒品罪。被告丙○○運輸第一級毒品之目的係在販賣第一級毒品，其所犯販賣
    第一級毒品罪與運輸第一級毒品罪間，有方法結果上之牽連
    關係，為牽連犯，應從一重論以販賣第一級毒品罪。
(二)、被告丙○○於偵查中，主動供出其海洛因來源係購自乙○○
    ，檢調人員因而破獲乙○○販賣第一級毒品之犯罪事實，乙○○亦經檢察官拘提偵結提起公訴，經法院判處販賣第一級
    毒品罪在案，有本院92年度重訴字第3 號刑事判決、臺灣高
    等法院臺南分院92年度重訴字第3 號刑事判決、93年度上重
    更（一）字第420 號刑事判決、94年度上重更（二）字第19
    9 號刑事判決、94年度上重更（三）字第495 號刑事判決可
    稽。被告丙○○之行為合於毒品危害防制條例第17條規定，
    依法減輕其刑。另被告丙○○於調查員拘提後，經檢察官曉
    諭證人保護法第14條之規定，被告丙○○同意為證人保護法
    所適用之證人，於偵查中供出共犯乙○○（關於運輸、走私
    海洛因罪）、江仁宏（關於幫助運輸、走私海洛因罪）之犯
    罪事證，因而使檢察官得以追訴另案被告乙○○、江仁宏，
    檢察官並同意將丙○○列為證人保護法規範之證人，此有起
    訴檢察官林在培之說明書、訊問筆錄在卷可參（見本案審判
    卷二第160 頁至第164 頁），是應依證人保護法第14條第1
    項之規定，減輕其刑，並遞減之。
(三)、本院審酌；被告丙○○因在外積欠債務，為圖還債，竟起自
    國外販入海洛因販賣、賺取暴利之犯罪動機，而誘發本案犯
    罪事實。其為求自國外販入海洛因，逐步透過他人引薦而結
    識乙○○，並即在初次認識乙○○之情形下，即支付購買海
    洛因之定金共6 萬元美金予乙○○，隨即又依乙○○所示，
    匯款30萬美金，再支付乙○○4 萬元美金、10萬元美金，總
    共給付乙○○50萬元美金，經結算，被告丙○○販入海洛因
    之價款達美金43萬7 千元，由上可認被告丙○○販入海洛因
    手筆之大，相當罕見，且由本案犯罪情節觀之，被告丙○○
    步步為營，不漏痕跡，顯見其野心甚狂，心思亦相當細密，
    卻從事危害社會之犯罪行為，其具社會危險性格相當明顯。
    被告丙○○未施用海洛因，信其知施用海洛因之害，惟販入
    數量高達72塊之海洛因磚，淨重將近27公斤，數量龐大，並
    意圖轉賣他人獲利，非僅圖利自己，亦將置令施用毒品者更
    為氾濫，在被告丙○○眼中，施毒者身心健康受害，除為被
    告丙○○獲利之要途外，幾成無物，足見被告丙○○惡性甚
    重。被告丙○○之犯罪情節，及犯罪所生之危害均屬嚴重，
    若非調查員已行監控，扣案之海洛因若流入市面，勢必將造
    成社會秩序、國民健康更大之損害。被告丙○○犯後坦白犯
    行，並供出毒品來源及共犯結構，於偵審中態度均屬良好。
    其目前從事中古屋買賣，尚有妻兒待養，及其他一切情狀，
    量處如主文所示之刑。至被告丙○○、選任辯護人李建忠律
    師請求量處有期徒刑5 年，經參酌上開事由後，認過輕，為
    本院所不採。
(四)、扣案之海洛因（磚）72塊，本計淨重26246.80公克，惟法務
    部另函核准調查局自扣案毒品中申領取得10公克海洛因，以
    供醫藥研究使用，是扣案之海洛因剩餘26236.80公克，前已
    敘明，自應就剩餘之海洛因，依毒品危害防制條第18條第1
    項前段之規定為沒收銷燬之諭知。另前揭海洛因外包裝72袋
    （計包裝重2512.38 公克），為被告丙○○所有，供其犯販
    賣、運輸第一級毒品罪所用之物；又扣案之行動電話3 支雖
    均為丙○○所有，惟僅其中門號0000000000及門號00000000
    00共2 支行動電話（前者廠牌為MOTOROLA，後者廠牌為PHIL
    IPS ，為臺灣高等法院臺南分院於94年上重更（三）字第49
    5 號刑事案件中勘驗無誤，見上開刑事判決），為被告丙○○以之與乙○○、江仁宏、陳澤等人傳達販賣、運輸海洛因
    訊息，扣案之「運用費用明細」紙條1 紙，亦為被告丙○○
    所有，供乙○○與其傳遞運輸、販賣海洛因價額所用，皆屬
    供被告丙○○販賣、運輸第一級毒品海洛因所用之物，為被
    告丙○○供明在卷，應均依毒品危害防治條例第19條第1項
    之規定均宣告沒收之。至被告丙○○所有另支門號00000000
    00行動電話，被告丙○○於本院審判中供稱該扣案物與本案
    無關，亦無其他證據資料足以佐證上開行動電話係被告丙○○用以聯繫本案犯罪事實或預備供犯罪所用之物，自不為沒
    收之諭知。再扣案之樹頭1 顆，乃供被告丙○○販賣、運輸
    第一級毒品海洛因所用之物，且於查獲前，已轉讓予被告丙○○，置於其實力支配之下，自為被告丙○○所有，亦應依
    上開規定沒收之。扣案之電鋸1 支，為被告丙○○所有，準
    備用以剖開扣案樹頭，取得藏於樹頭內之海洛因，惟尚未使
    用之際，即為調查員查扣，應認係供被告丙○○持有扣案海
    洛因預備之物，應依刑法第38條第1 項第2 款沒收之。被告
    丙○○向乙○○購買海洛因所支付之款項共50萬元美金，經
    結算，其販入、運輸海洛因之價額共43萬7 千元美金，惟該
    50萬元美金已轉讓乙○○收受完畢，自非被告丙○○所有之
    物，當不能為沒收之諭知。
乙、無罪部分：
壹、公訴意旨：
一、犯罪事實：
    被告甲○○在寮國永珍市乙○○所經營之木材工廠內，曾對
    乙○○稱：如果要從寮國走私第一級毒品海洛因（以下簡稱
    海洛因）回臺，其亦要做。乙○○欲私運本案扣押之海洛因
    返臺前，在其上開辦公室詢被告甲○○要不要私運海洛因，
    被告甲○○稱：「要做，且百分之百不會被抓到。」又稱：
    「海洛因放在樹頭內不會被發現。」91年07月間某日，被告
    甲○○自泰國打電話給在臺灣之丁○○，委託丁○○自臺灣
    攜帶電鋸用鏈條、電鋸七星、快乾膠、AB膠、砂輪馬達等物
    件至寮國交被告甲○○。91年08月10日，乙○○前往寮國永
    珍市被告甲○○經營之「中寮有限公司」樹頭工廠，以新臺
    幣3,500 元之代價，向被告甲○○選購1 棵樹頭，被告甲○○將樹頭載至乙○○木材公司後，被告甲○○再將鏈鋸及砂
    輪機拿給乙○○，並教導乙○○如何在樹頭挖洞，乙○○的
    工人挖不好，被告甲○○又教導乙○○的工人如何在該樹頭
    接近底座部位，切割1 方型之凹洞。挖好後，乙○○指示寮
    國籍「文宋」之人將以飼料袋包好之海洛因磚拿至乙○○公
    司內，由「文宋」之人與被告甲○○2 人合力，將毒品海洛
    因磚36對（共72塊）填塞入該凹洞內，再將切割下來的樹頭
    外層填補掩蓋，恢復樹頭外觀。91年08月底、09月初，被告
    甲○○與其工人駕駛車輛將該藏有海洛因磚之樹頭運回其工
    廠，乙○○即以新臺幣6,500 元之運費，委託被告甲○○將
    該樹頭運回臺灣。於91年09月初，被告甲○○命不知情之員
    工，將上開裝有海洛因之樹頭，與丁○○訂購之樹頭裝填於
    同一批貨櫃中，委託不知情之貨車駕駛人員，將該裝有毒品
    海洛因之樹頭運輸至泰國曼谷市，再透過不知情之搬運工、
    陽明海運公司之船務公司人員等人，於同年09月14日，將該
    藏有海洛因之樹頭貨櫃裝船，於同年09月22日運抵臺中港區
    進入臺灣領土，而走私得逞。同年09月23日，被告甲○○委
    託不知情之凱悅通運報關公司員工報關，並於同年月25日上
    午08時許，不知情之凱悅通運報關公司人員至臺中港區拖櫃
    提貨，並受被告甲○○之命，於同日上午10時許，將藏有海
    洛因磚之樹頭貨櫃，運抵丁○○經營之「大森桌批發行」貯
    材場，交付丁○○訂購之樹頭。同日上午11時許交貨完畢後
    ，在場督工之被告甲○○打電話詢問乙○○其所交付之樹頭
    應運往何處交給何人，乙○○即要求被告甲○○將該樹頭運
    至雲林縣麥寮鄉三盛村36號「順武堂國術管」交予被告丙○○，被告甲○○隨即另委託丁○○僱用貨車司機羅標運送內
    藏海洛因之樹頭至上址交予被告丙○○，於同晚為調查員查
    獲。
二、公訴證據（見檢察官所提出之補充理由書，審判卷二第5 頁
    、第6頁）：
(一)、被告甲○○於調查站之供述筆錄、於檢察官面前之供述筆錄
    ，及於法官面前之具結證述筆錄（見91年度偵字第4016號卷
    一第74頁至第76頁、第104 頁至第105 頁、本院92年度重訴
    字第3 號卷一第137 頁至第143 頁）。
(二)、證人乙○○於檢察官面前之供述筆錄（見91年度偵字第4016
    號卷一第58頁、卷二第113 頁至第114 頁）。
(三)、證人丁○○於調查站之供述筆錄及於檢察官面前之具結證述
    筆錄（見91年度偵字第4016號卷一第78頁至第82頁、臺北地
    方法院檢察署91年度偵字第22143 號卷第53頁至第55頁）。
(四)、進口報單、發票、提單、個案委託書、小提單、申請書、地
    址紙條影本1 紙（見91年度偵字第4016號卷一第17頁至第18
    頁、第20頁至第25頁、第77頁）。
(五)、被告丙○○與乙○○電話通聯紀錄（見91年度偵字第4016號
    卷一第198 頁）。
(六)、扣案之第一級毒品海洛因照片、樹頭照片 (見91年度偵字第
    4016號卷一第19頁、第88頁至第90頁)。
(七)、扣案之第一級毒品海洛因72塊、樹頭1 棵、電鋸1 支、乙○○、江仁宏、被告丙○○所有，供其傳遞訊息以完成毒品交
    易之行動電話各1支。
(八)、法務部調查局鑑驗通知書（見91年度偵字第4016號卷一第8
    頁）。該扣案之海洛因經送鑑定結果，為72塊白色磚塊，均
    含第一級毒品海洛因成分，合計淨重262446.80 公克，包裝
    重2512.38 公克，純度百分之80.37 ，純質淨重21094.55公
    克。
(九)、檢察官聲請傳喚詰問證人丁○○，證明丁○○攜帶電鋸用鏈
    條、電鋸七星、快乾膠、AB膠、砂輪馬達交付被告甲○○之
    用途在將海洛因藏於樹頭內；又聲請傳喚詰問證人乙○○，
    證明被告甲○○與乙○○對於運輸、私運海洛因進口回臺具
    有犯意聯絡、行為分擔。
三、所犯法條：毒品危害防制條例第4 條第1 項運輸第一級毒品
    罪、懲治走私條例第2 條第1 項私運管制物品進口罪，被告
    甲○○與被告丙○○、乙○○係共同正犯。
貳、被告甲○○、選任辯護人施登煌之答辯要旨：
一、被告甲○○承認：(一)其曾打電話聯絡丁○○，委託丁○○自
    臺灣攜帶電鋸用鏈條、電鋸七星、快乾膠、AB膠、砂輪馬達
    等零件至寮國給伊。(二)扣案之樹頭係其賣給乙○○，並受乙○○之託裝櫃上船運輸返臺。(三)扣案之樹頭係其委託凱悅運
    通報關公司報關拖櫃，並運至丁○○經營之「大森桌批發行
    」，經其電乙○○後，受乙○○之命，將該樹頭運至順武堂
    國術館交被告丙○○，其即委託丁○○託運至該處交被告丙○○。
二、被告甲○○否認：(一)其曾在寮國永珍市乙○○經營之木材工
    廠內向乙○○表明要做海洛因走私，並保證百分之百不會被
    抓。(二)丁○○交付之電鋸用鏈條等物與走私運毒無關，是其
    工廠業務所需用之物，且非只委託丁○○攜帶1 次。其未將
    上開工具交給乙○○，亦未教導乙○○或其工人在樹頭切割
    凹洞裝填扣案之海洛因。(三)其知悉運回臺灣之扣案樹頭內藏
    有海洛因。
三、選任辯護人施登煌律師抗辯：丁○○於91年09月26日在調查
    站之供述筆錄乃傳聞，無證據能力。乙○○於93年07月26日
    在檢察官面前之具結證述筆錄，檢察官未依刑事訴訟法第
    186 條第2 項、第181 條之規定，告知證人乙○○得拒絕證
    言，上開證述筆錄應無證據能力。
四、選任辯護人施登煌律師聲請傳喚詰問證人丙○○，證明丙○○、江仁宏2 次至寮國均非被告甲○○招待、亦無嫖妓出問
    題由被告甲○○出面處理之事，及被告丙○○、甲○○接觸
    之過程。
、本院之判斷：
一、犯罪事實應依證據認定之，無證據不得認定犯罪事實，刑事
    訴訟法第154 條第2 項定有明文。又刑事訴訟法第161 條第
    1 項規定：檢察官就被告犯罪事實，應負舉證責任，並指出
    證明之方法，因此，檢察官對於起訴之犯罪事實，應負提出
    證據及說服之實質舉證責任，倘其所提出之證據，不足為被
    告有罪之積極證明，或其指出證明之方法，無從說服法院以
    形成被告有罪之心證，基於無罪推定之原則，自應為被告無
    罪判決之諭知，最高法院92年臺上字第128 號判例要旨可資
    參照。
二、證據能力部分：
(一)、丁○○於調查站之供述筆錄，就其於審判中證述不一致部分
    ，因證人丁○○於審判中證述其於調查員詢問時精神狀況良
    好，且距案發時間較近，記憶清晰，調查站人員無不當取供
    等情事，本院認丁○○於調查站之陳述與本院證述內容不一
    致部分，是具有較可信之特別情況，且為證明犯罪事實存否
    所必要之部分，依刑事訴訟法第159 條之2 之規定，有證據
    能力。
(二)、任何人不得被強迫作出對自己不利之陳述，在學說上一般稱
    此為不自證己罪之特權（Privilege Against Self-Incrimi
    nation）。此種特權顯諸於被告為緘默權，如刑事訴訟法第
    95條第2 款，被告無須違背自己之意思而為陳述；顯諸於證
    人則為拒絕證言權，刑事訴訟法第181 條之「證人恐因陳述
    致自己或與其有前條第一項關係之人受刑事追訴或處罰者，
    得拒絕證言。」規定，乃為前開證人拒絕證言權在實定法上
    之明文。同法第186 條第2 項復明文「證人有第181 條之情
    形者，應告以得拒絕證言。」此規定乃為刑事訴訟法增訂有
    關規範法官、檢察官對證人告知義務之規定（詳王兆鵬教授
    ，「論新修刑訴之證人不自證己罪」，第34卷第1 期，國立
    臺灣大學法學論叢，第55頁至第56頁，94年1 月）。因該條
    規定係規定刑事訴訟法總則編第12章「證據」之第2 節，故
    於檢察官偵查中當亦有適用。本案偵查中檢察官於93年07月
    26日訊問乙○○時，已命其具結並告知偽證罪之處罰規定，
    惟參上開訊問筆錄之記載，檢察官未依刑事訴訟法第186 條
    第2 項之規定，告知證人乙○○得拒絕證言。刑事訴訟法對
    於法官或檢察官未履踐上開告知義務所獲得證人證言有無證
    據能力並未規定，然刑事訴訟法第181 條規定之拒絕證言權
    ，乃為保護「證人」而設，非為保護「當事人」，違反上開
    告知義務所生之法律效果，應對「證人」生效，而非對「
    當事人」生效，即違反拒絕證言權之告知義務所得之證人證
    詞，對於訴訟當事人仍具證據能力，但於將來對於「證人」
    追訴或處罰之審判中，不得作為證據（王兆鵬教授前揭文第
    57頁至第58頁參照）。此見解，本院認同。因此，上開證人
    乙○○於檢察官面前之具結證述筆錄內容，對被告甲○○而
    言，具證據能力。
三、證明力部分：
    檢察官認被告甲○○涉有運輸及私運海洛因進口犯嫌，無非
    以證人即共犯乙○○之證述（直指被告甲○○積極參與私運
    海洛因）、證人丁○○之證述（攜帶切割、黏著器物交被告
    甲○○，被告甲○○要其託運樹頭送交被告丙○○）、及被
    告甲○○之供述（坦承內藏海洛因之樹頭係由其運返臺灣報
    關進口，再委託丁○○託運交被告丙○○）為其主要論據。
    惟查：
(一)、關於乙○○指證被告甲○○運輸、私運海洛因部分：
１、檢察官所舉證據編號(二)有2 份供述筆錄，1 份為乙○○91年
    09月25日於調查站之供述筆錄（被告身分），1 份為93年07
    月26日乙○○在檢察官面前之具結證述筆錄（證人身分）。
    檢察官、辯護人復於審判中詰問證人乙○○關於被告甲○○
    參與運輸、私運海洛因之過程（見本院審判卷二第121 頁至
    第128 頁）。惟乙○○上開供證內容，是矛盾不一，且與情
    理不符，本院認為其指證被告甲○○涉案之可信度有疑，茲
    分述如下：
(1)、對於以樹頭內藏海洛因私運之方式是由何人提議，另案被告
    乙○○於調查站時先供稱：是丙○○、江仁宏知道甲○○從
    事樹頭出口生意，要求其（乙○○）出面向甲○○買1 塊樹
    頭，蔡、江2 人向其表示賣方會將海洛因放入樹頭中，再指
    示乙○○委託甲○○將樹頭夾雜於其他原木運回臺灣。亦即
    ，海洛因置入樹頭內私運之方式，係被告丙○○、江仁宏的
    意思，且要乙○○出面向被告甲○○購買樹頭，以利作業，
    被告甲○○應處於被動提供樹頭之角色。惟證人乙○○於檢
    察官偵訊時，卻證稱：本案未發生前，甲○○主動向其表示
    欲參與走私海洛因回臺，其後丙○○、江仁宏找上陳澤後，
    陳澤向其詢問何人從事樹頭生意，並表示丙○○要購買海洛
    因私運返臺，有無管道，其問甲○○，甲○○表示要做，且
    百分之百不會被抓到，甲○○再表示海洛因內藏於樹頭內不
    會被發現，並提供樹頭至其公司放置。上開證詞，被告甲○○之角色又變成主動提議走私海洛因之人，以樹頭夾帶海洛
    因走私之方式，亦係被告甲○○之主意，均非被告丙○○、
    江仁宏，且樹頭亦為被告甲○○主動提供，非乙○○挑選購
    買。其證詞前後不一。又據乙○○於檢察官面前之證述筆錄
    ，乙○○係於接獲陳澤電話後，在公司親自詢問甲○○要不
    要做海洛因走私。惟乙○○於本院審判時，卻證稱：是於91
    年08月05日在柬埔寨陳澤經營之皇賓飯店拿取美金10萬元後
    ，才知道丙○○要走私海洛因回臺，其在陳澤辦公室打電話
    問甲○○要不要走私海洛因回臺，甲○○答應。亦即，乙○○對其何時知悉丙○○欲走私海洛因回臺，在何地點告知甲○○此事，乙○○之供證，前後又出入甚大，難以辨識何者
    為真。
(2)、對於樹頭如何裝填海洛因一事，依另案被告乙○○於調查站
    之供述筆錄所示，係乙○○協助將該樹頭自甲○○之工廠運
    走後，約隔20日，賣方又自行將樹頭運回甲○○工廠，並告
    知乙○○海洛因已夾藏其中。亦即，乙○○不知樹頭裝填海
    洛因之地點、方式，僅事後被告知已經裝填妥當，並已運回
    甲○○之工廠。惟依其在檢察官面前之證述筆錄，證人乙○○證稱：樹頭是甲○○送至其公司院子，其回公司後，甲○○將鏈鋸及砂輪機等物拿來，告知如何挖洞，其僱用之工人
    挖不好，甲○○來看後，教其工人如何挖，之後「文宋」之
    寮國人將海洛因以飼料袋包著拿至其公司（早上10點多，日
    期不記得），甲○○在同日上午11點多至其公司，與「文宋
    」二人合力將海洛因裝入樹頭並偽裝好，當時其在公司內泡
    茶，距離乙○○、文宋約有30公尺遠，親眼看他們裝海洛因
    ，裝好後隔2 天甲○○駕車載該樹頭回甲○○之樹頭工廠。
    於本院審判中，乙○○又證稱：其在柬埔寨陳澤處尚未返回
    寮國之際，甲○○就將樹頭送至其公司，其回公司已看見樹
    頭根部挖了1 個洞，旁邊還有電鏟、電鋸等物，甲○○當時
    已不在其公司，其係聽其公司經理吳小明告知是甲○○送樹
    頭來，是甲○○挖的，其在場看到甲○○與「文宋」2 人每
    天挖洞，挖了3 、4 天，從頭到尾只有甲○○、「文宋」2
    人作業，是「文宋」將海洛因拿回來後，甲○○與「文宋」
    將海洛因裝入凹洞內，其當時在泡茶桌上吃炒飯，看甲○○
    、「文宋」作業，甲○○告知電鋸用鏈條、電鋸七星、快乾
    膠、砂崙馬達等物是丁○○交給甲○○。
(3)、上開調查站供述筆錄係於91年09月25日製作，當時乙○○面
    對被告甲○○、「文宋」之人裝填海洛因於樹頭內，其並未
    參與之有事證（茍此情屬實），均未有任何供述，實有違常
    情。時隔將近2 年，在乙○○經法院判處無期徒刑之後，乙○○卻於檢察官面前指證甲○○、「文宋」之人裝填海洛因
    之事，其指證被告甲○○之證詞可信度，實在可議。再者，
    是乙○○返回其寮國公司後，被告甲○○始攜帶電鋸等工具
    告知乙○○及乙○○之工人如何在樹頭挖洞，亦或乙○○返
    回寮國後，發現樹頭已遭挖洞，地上有電鋸等物，乙○○經
    吳小明告知才知道樹頭挖洞之事，證人乙○○之證詞，又有
    不同。至於在場挖洞之人是被告甲○○與乙○○之工人，亦
    或是被告甲○○與「文宋」之人，別無他人，證人乙○○之
    上開證詞亦顯矛盾。另外，乙○○被告甲○○裝填海洛因時
    ，究係在泡茶、亦或在吃飯，證人乙○○之上開證詞還是不
    一。
(4)、對於海洛因裝填樹頭後，何人指示運輸返台交予被告丙○○
    ，另案被告乙○○於調查站中供稱：是其委託甲○○將其訂
    購之樹頭運回臺灣予丙○○作茶桌用，順便支付購買樹頭及
    運費共新臺幣1 萬元予甲○○，請甲○○在其他原木運回臺
    灣時，順便夾雜該樹頭運抵臺灣交雲林縣麥寮鄉三盛村36號
    順武堂國術館之丙○○。惟證人乙○○於檢察官面前卻證稱
    ：甲○○只說海洛因回臺後，叫一部車送給被告丙○○即可
    。於本院審判中，證人乙○○又證稱：後來樹頭運送回臺之
    事，都是甲○○做的，其沒資格管，何時要回臺其亦不知道
    。亦即證人乙○○於先係承認樹頭係其支付1 萬元之費用，
    向甲○○購買並委託甲○○運回臺灣，事後乙○○為撇清關
    係，改稱均係被告甲○○所為，其沒資格管。茍若後者為真
    ，則乙○○何以為調查員拘提時，須為虛偽之供述，來掩飾
    被告甲○○？實難以理解。再者，若藏毒運毒均為被告甲○○所為，乙○○只在旁觀看，信被告甲○○早知樹頭運抵臺
    灣後，應送交何處給何人，被告甲○○又何須於返臺後，詢
    問乙○○該樹頭應運至何處，再由乙○○告知被告丙○○至
    寮國所提供之上開順武堂國術館之地址（此經證人乙○○於
    本院審判中證稱屬實，核與丙○○、甲○○於本院92年度重
    訴字第3 號刑事案件之供證相符）？設本案私運海洛因均由
    被告甲○○主導，乙○○只是旁觀者，被告丙○○又何須麻
    煩乙○○，向乙○○告知運抵臺灣之地址，而不告知被告甲○○？又於樹頭返臺後，何以被告丙○○不逕聯繫被告甲○○關於樹頭何時運交之事，並要被告甲○○南下麥寮鄉順武
    堂國術館切開樹頭取出海洛因，而係透過江仁宏聯繫乙○○
    ，乙○○復與被告丙○○取得聯繫後，特地南下雲林縣欲教
    導丙○○取出海洛因，而為調查員拘提到案？
(5)、被告甲○○在寮國永珍市經營的是樹頭買賣，依證人丁○○
    、被告甲○○之供述，被告甲○○於91年間售予丁○○之樹
    頭，即達10個貨櫃，可見被告甲○○在寮國永珍市之工廠佔
    地須相當大之面積，始有可能堆放每顆體積不小之樹頭，被
    告甲○○亦供稱其在寮國永珍市之工廠佔地好幾甲，是獨立
    工廠。則被告甲○○真係提供樹頭、電鋸、快乾膠等物安裝
    海洛因、主導私運海洛因之人，「文宋」係自外攜入海洛因
    、與被告甲○○共同裝填至樹頭之人，被告甲○○又管領上
    開大面積之工廠，被告甲○○大可在其工廠直接秘密進行樹
    頭之切割、海洛因之封填，又何須費勞運載樹頭至乙○○公
    司庭院進行上開作業？豈不更增風險？由此亦可反推之所以
    不在被告甲○○之工廠裝填海洛因，而須將樹頭他運處理，
    極可能係乙○○或其上手毒梟，不欲被告甲○○知情，以免
    甲○○拒絕承運該樹頭。另證人乙○○於本院審判中證述，
    海洛因是被告丙○○向陳澤購買，海洛因來源由陳澤處理，
    走私則由被告甲○○負責，海洛因由「文宋」取來，乙○○
    僅負責交錢給毒梟，茍此情屬實，則陳澤何不直接引薦被告
    甲○○與丙○○、江仁宏見面即可，又何勞乙○○出面與被
    告丙○○會面？由上足認，乙○○上開指證內容，實多與情
    理不合。
２、依證人乙○○於檢察官面前之證述筆錄，及其於本院審判中
    之證述，丙○○、江仁宏2 次至寮國永珍市是由被告甲○○
    招待，包括丙○○、江仁宏嫖妓出問題均係甲○○出面解決
    ，至於被告甲○○、丙○○、江仁宏私下有無談論海洛因之
    事，其不清楚。惟此不僅為被告甲○○所否認，被告丙○○
    、江仁宏所供其2 人至寮國係由乙○○接待之情不符。證人
    江仁宏於檢察官面前具結證述：其與乙○○、丙○○、甲○○在寮國乙○○公司打了4 天麻將，其間均未提及海洛因走
    私之事（見甲二(五)所列證據資料）。證人丙○○於本院審判
    中，亦證稱：是過去寮國才認識甲○○，甲○○未招待其吃
    飯或住宿，亦未招待其上卡拉OK，也沒有因為嫖妓出問題，
    由甲○○出面解決之事，是在寮國乙○○處打麻將、吃飯時
    有與甲○○在一起，打完麻將就各自回去，當時不知道甲○○從事樹頭買賣，亦不知道海洛因是裝填於樹頭內運送，其
    未與甲○○談論海洛因，也沒談到海洛因價錢、運輸等事，
    甲○○未曾幫其處理事情，其亦未留電話、地址給甲○○，
    其在寮國應未向甲○○提及其名字，甲○○也不曾叫過伊，
    甲○○不是其朋友，僅在一起賭博。由證人江仁宏、丙○○
    之上開證詞，均可知被告甲○○於寮國僅係陪同打麻將而已
    ，證人乙○○所稱被告甲○○出面招待、解決問題云云，顯
    然可疑。且若被告甲○○曾向乙○○表示其對走私海洛因之
    事興致昂然，保證安全無風險，則其遇購買海洛因之丙○○
    前來，乙○○焉有不言明丙○○來意，引薦丙○○與甲○○
    熟絡之理？被告甲○○知悉丙○○之來意後，亦怎可能打了
    4 天麻將，而未談論私運海洛因之相關事宜，並互留姓名、
    電話以供日後聯繫？被告丙○○又怎可能在收受樹頭後，不
    知如何處理該樹頭，以取得海洛因？再者，乙○○自始自終
    ，僅供稱其支付1 萬元新臺幣予甲○○，為購買樹頭及託運
    樹頭返臺之用，未再言及有何錢財交付甲○○，亦即，本案
    私運海洛因之犯罪事實，被告甲○○僅獲得新臺幣1 萬元，
    然本案海洛因交易價額連同運費高達美金43萬7 千元，前已
    敘明，若被告甲○○係私運海洛因進口之人，乙○○僅壁上
    觀，何以被告甲○○僅取得新臺幣1 萬元？又有何人甘冒重
    險，僅為新臺幣1萬元而走私海洛因？
３、詳究另案被告乙○○於調查站之供述筆錄、檢察官面前之供
    述筆錄、及法官面前之供述筆錄，可知被告乙○○對究係被
    告丙○○、江仁宏、或陳澤、「艾」、「文宋」之何人安排
    向毒梟購毒，所言模糊不清；其對購毒款項多寡、走私款項
    多少，所供又前後不同；所得款項是用以購買木材、或作車
    廠使用，及其係將所得款項交付「艾」之柬埔寨人，亦或「
    文宋」之寮國人，所供均前後不一。其意在卸責，甚為明顯
    。於本案乙○○又將私運海洛因之人推給被告甲○○，卸責
    之意圖，同出一輒，本不令人意外。其指證被告甲○○私運
    海洛因之證詞，難信屬實，自不能採。
(二)、關於丁○○於91年07月間，依被告甲○○之指示，攜帶電鋸
    用鏈條、快乾膠等物至寮國交被告甲○○，及扣案之樹頭係
    被告甲○○以貨櫃運至丁○○經營之「大森桌批發行貯材場
    」，交代丁○○託運至順武堂國術館等事實，固有丁○○於
    調查站之供述筆錄、及其於檢察官面前之具結證述筆錄在卷
    可參，惟依2 份筆錄內容顯示，丁○○亦向檢調供述，其攜
    帶上開物品係作為黏接木桌桌腳之用。雖證人乙○○於本院
    審判時證述其見甲○○持電鋸、快乾膠等物切黏樹頭，裝填
    海洛因，甲○○並告知伊電鋸用鏈條、快乾膠等物係丁○○
    提供云云，惟證人乙○○證詞之憑信性低微，已如前述，被
    告甲○○以丁○○攜至之上開器物切割樹頭、裝填海洛因後
    再予黏接掩飾，並參與樹頭內海洛因私運，或知悉樹頭內藏
    有海洛因，仍予私運等事實，均難確信為真實，茲再論述如
    下：
１、關於丁○○攜帶電鋸鏈條等物至寮國交被告甲○○之用途為
    何，證人丁○○於本院審判中證稱：在92年前有向甲○○購
    買樹頭做成桌子之半成品，92年之後，則大部分購買樹頭。
    購買之樹頭要裝入貨櫃（出貨）前要在甲○○的工廠加工，
    因有時樹頭太大、過長，入櫃前又切割，所以要電鋸、電鋸
    鏈條等物，有時桌子半成品須黏接桌腳或補洞，則需要快乾
    膠等物。因臺灣的鏈條、快乾膠等物品質較好，所以幾乎每
    次出貨前，其均會攜帶上開器具前往寮國交甲○○，用在樹
    頭或半成品之加工，每次都如此，不覺得有（其他）特定用
    途；其1 年平均至寮國7 、8 次，每年自寮國出貨約3 、4
    次，只有出貨時才會攜帶上開工具前往寮國，看貨時則否，
    在臺購買電鋸鏈條等物之費用是甲○○支付，由貨款中扣除
    。由證人丁○○上開證詞可知，被告甲○○之所以需要電鋸
    鏈條、快乾膠等物，乃為裁切樹頭、黏接桌腳，以利將丁○○訂購之貨品裝櫃上船，且此乃經常性之業務所需，尚無證
    據證明是為切割扣案之樹頭凹洞，用以裝填海洛因，再予封
    填掩飾之用。而據上開丁○○在調查站之供述筆錄所示，丁○○曾於91年06月、07月、08月間，數度前往寮國向被告甲○○催貨，至同年09月間，分裝成4 櫃、5 櫃、1 櫃共3 梯
    次運抵臺灣，則其於91年07月間攜帶電鋸鏈條等物前往寮國
    交被告甲○○，用以整理貨品裝櫃，應非虛妄，核亦與被告
    甲○○所供相符，是尚難認丁○○該次攜帶電鋸鏈條等物交
    被告甲○○，是屬特例，而具有特定目的，即使被告甲○○
    擁有切割樹頭、掩藏海洛因之工具。
２、如前甲二之證據資料所示，丁○○在寮國時，被告甲○○
    告知扣案之樹頭要給乙○○；丁○○取得被告甲○○交付之
    紙條時，其上已有順武堂國順館地址之紙條時，其上已有該
    國術館之名稱、地址，為利司機羅標與託運人甲○○聯繫，
    丁○○又在該紙條旁記載甲○○之姓名，及甲○○之手機，
    並將該紙條交羅標。被告甲○○亦供稱該紙條上關於順武堂
    國術館之名稱、地址為其所寫，是扣案樹頭在「大森桌批發
    行」卸下後，其打電話給乙○○，問乙○○該樹頭運往何處
    ，乙○○告知其運往地點，其寫在紙條上，交給丁○○託運
    至該址。證人乙○○於本院審判時，亦證稱扣案樹頭抵臺後
    ，被告甲○○打電話詢問其運抵地點，其告知上開順武堂國
    術館地址等情無誤（已如前述）。設被告甲○○參與本案私
    運海洛因，其為樹頭運送之人，怎會不知該樹頭應運抵何處
    、交予何人，還需透過乙○○始知送抵地點？
３、至於樹頭內裝填將近27公斤之海洛因，是否增加貨櫃重量，
    超過船運公司之重量限制，致被告甲○○必須增加運費始得
    以獲得船運之服務，本案尚無證據證明扣案海洛因之重量，
    是否超出扣案樹頭凹洞挖空所失之重量，亦無證據證明樹頭
    凹洞因裝填扣案海洛因後，致貨櫃超出船運公司之重量限制
    ，被告甲○○必須增加支出船運費用等事實，是亦不能持此
    論斷被告甲○○知悉扣案樹頭內藏有海洛因而仍私運返臺。
(三)、至於檢察官所舉關於扣案樹頭之進口報單、提單、委託書、
    紙條等書面，僅足證明扣案樹頭係被告甲○○運抵臺灣報關
    進口，並委託丁○○運至順武堂國術館之事實，此均為被告
    甲○○所承認。檢察官另舉被告丙○○與乙○○之通聯紀錄
    ，只能證明被告丙○○與乙○○有電話聯繫之情形，尚不足
    佐證被告甲○○知情而私運海洛因。至扣案之樹頭、海洛因
    （含其照片）、電鋸、被告丙○○、乙○○、江仁宏所使用
    之行動電話等物，亦均無法從中解讀被告甲○○知情而參與
    私運海洛因。
四、綜上所述，檢察官所提出之證據，或其指出證明之方法，未
    能使本院之心證達到確信其為真實之程度，就被告甲○○是
    否涉犯運輸、私運第一級毒品進口罪，即屬不能證明，揆諸
    前揭法條及判例意旨，自應為被告甲○○無罪之諭知。
丙、適用之法律：
(一)、刑事訴訟法第299 條第1 項前段，第301 條第1 項。
(二)、毒品危害防制條例第4 條第1 項、第17條、第18條第1 項前
    段、第19條第1 項。
(三)、證人保護法第14條第1 項。
(四)、刑法第11條前段、第28條、第55條、第38條第1 項第2 款。
中    華    民    國    95    年    3     月    3     日
                  刑事第一庭  審判長法  官  侯廷昌
                                    法  官  蔡世芳
                                    法  官  楊欣怡
以上正本證明與原本無異。
如不服本判決，應於判決送達後10日內，向本院提出上訴狀（須
附繕本）。
                                    書記官  馮善詮
中    華    民    國    95    年    3     月    6     日
附錄法條：
毒品危害防制條例第4條：
製造、運輸、販賣第一級毒品者，處死刑或無期徒刑；處無期徒
刑者，得併科新臺幣 1 千萬元以下罰金。
製造、運輸、販賣第二級毒品者，處無期徒刑或 7 年以上有期徒
刑，得併科新臺幣 7 百萬元以下罰金。
製造、運輸、販賣第三級毒品者，處 5 年以上有期徒刑，得併科
新臺幣 5 百萬元以下罰金。
製造、運輸、販賣第四級毒品者，處 3 年以上 10 年以下有期徒
刑，得併科新臺幣 3 百萬元以下罰金。
製造、運輸、販賣專供製造或施用毒品之器具者，處 1 年以上 7
年以下有期徒刑，得併科新臺幣 1 百萬元以下罰金。
前五項之未遂犯罰之。
懲治走私條例第2條：
私運管制物品進口、出口逾公告數額者，處 7 年以下有期徒刑，
得併科新臺幣 3 百萬元以下罰金。
以犯前項之罪為常業者，處 3 年以上 10 年以下有期徒刑，得併
科新臺幣 5 百萬元以下罰金。
第 1 項之未遂犯罰之。
第 1 項所稱管制物品及其數額，由行政院公告之。


司法院資訊處製作；財團法人民間司法改革基金會備份。
